臺灣桃園地方法院民事判決　　　　　　　 94年度訴字第360號
原　　　告　華普資訊股份有限公司
法定代理人　丙○○
訴訟代理人　乙○○
　　　　　　丁○○
被　　　告　甲○○
訴訟代理人　洪瑞燦律師
上列當事人間給付貨款事件，於民國94年10月4 日辯論終結，本
院判決如下：
    主  文
原告之訴及假執行之聲請均駁回。
訴訟費用由原告負擔。
    事  實
甲、原告方面：
一、聲明：
  (一)被告應給付原告新台幣（下同）818,940 元，及自起訴狀繕
    本送達之翌日起至清償日止，按年息5%計算之利息。
  (二)原告願供擔保，請准宣告假執行。
二、陳述：訴外人萬塔奇資訊股份有限公司（設桃園縣中壢市○
    ○路16號1 樓、下稱萬塔奇公司）為原告之經銷商，於民國
    91年1 月31日與原告簽訂經銷契約書，由被告為連帶保證人
    ，向原告訂購貨款總計818,940 元之貨品，原告已交付貨品
    完畢，惟萬塔奇公司遲未給付貨款，經原告多次催促，亦未
    獲置理，而被告為萬塔奇公司之連帶保證人，對上開貨款負
    有連帶給付之義務，為此，訴請判決如聲明所示。
三、證據：提出經銷契約書、應收帳款明細表各一份、發票及出
    貨單各20張等為證。
乙、被告方面：
一、聲明：如主文所示。
二、陳述：被告並非萬塔奇公司之連帶保證人，蓋原告提出之經
    銷契約書所載「甲○○」之簽名及蓋章，均非被告所為，被
    告亦未授權他人在契約書上簽名或蓋章。原告既以上開契約
    書為證，自應由原告就契約書之真正，負舉證責任。況上開
    契約書第9 條第2 項第5 款約定，簽訂合約書時，原告之承
    辦人員應進行對保手續，惟該紙契約書均無對保人員之記載
    ，甚至原告及其法定代理人之簽章都有欠缺，顯見上開契約
    書並不實在，亦未有效成立，故原告之主張，為無理由，應
    予駁回。
三、證據：請求調閱被告在銀行之開戶資料以供比對契約書上之
    簽名與印文。
    理  由
一、原告起訴主張訴外人萬塔奇公司以被告為連帶保證人，於91
    年1 月31日向原告購買共計818,940 元之貨品，原告已交貨
    完畢，而萬塔奇公司則遲未給付貨款，被告為萬塔奇公司之
    連帶保證人，就上開貨款自有連帶給付之義務，故訴請被告
    給付貨款。被告則以伊非萬搭奇公司之連帶保證人，原告提
    出之經銷契約書所載「甲○○」之簽名、印文，均非被告所
    為，被告亦未授權他人簽名、蓋章，則被告既非萬塔奇公司
    之連帶保證人，自無給付系爭貨款之義務等語置辯。
二、按當事人主張有利於己之事實者，就其事實有舉證之責任。
    民事訴訟法第277 條前段定有明文。又民事訴訟如係由原告
    主張權利者，應先由原告負舉證之責，若原告先不能舉證，
    以證實自己主張之事實為真實，則被告就其抗辯事實即無舉
    證之必要，應駁回原告之請求。本件原告主張被告為萬塔奇
    公司之連帶保證人，就此有利於己之事實，原告自有舉證之
    責任；原告固以經銷契約書一紙為證，稱被告為萬搭奇公司
    之連帶保證人；惟被告則予否認，且稱經銷契約書上「甲○
    ○」之簽名、印文均非其所為，而本院依聲請函安泰商業銀
    行延平分行、台北富邦銀行中崙分行，查被告在該銀行之開
    戶資料及印鑑卡等，以供比對經銷契約書之真正，經該二銀
    行回函並檢送開戶資料及印鑑卡，核與原告提出之經銷契約
    書比對，上開銀行之開戶資料及印鑑卡所載「甲○○」之簽
    名及印文，均明顯與原告提出經銷契約書所載者不同，有開
    戶資料、印鑑卡、經銷契約書等影本在卷可參，可見經銷契
    約書上之「甲○○」的簽名及印文，並非被告所為，故不能
    僅以上開經銷契約書記載被告為連帶保證人，即可認定被告
    為萬塔奇公司之連帶保證人。此外，原告復自承無其他相關
    事證可資證明被告為萬塔奇公司之連帶保證人（見本院94
    年10月4 日言詞辯論期日筆錄），依上述說明，原告顯未能
    就其有利之事實，盡其舉證之責，故其上開主張，即非可採
    。則被告既非萬塔奇公司之連帶保證人，原告自不得請求被
    告負連帶保證人之給付貨款責任，是本件原告之請求，自屬
    於法無據。
三、從而原告依連帶保證契約之法律關係，請求被告給付貨款81
    8,940 元，及自起訴狀繕本送達之翌日起至清償日止，按週
    年利率5%計算之利息，為無理由，應予駁回。又原告之訴既
    經駁回，其假執行之聲請，亦失所附麗，應併予駁回。
四、本件原告之訴為無理由，依民事訴訟法第78條，判決如主文
    。
中　　華　　民　　國　　94　　年　　10　　月　　18　　日
                  民事第三庭    法　官　潘進柳
以上正本係照原本作成
如對本判決上訴，須於判決送達後20日內向本院提出上訴狀
中　　華　　民　　國　　94　　年　　10　　月　　18　　日
                                書記官　李麗娟
